臺灣高等法院民事判決
109年度勞上易字第101號
上  訴  人  鋐信金屬工業有限公司

法定代理人  沈淑貞  
被 上訴 人  林蕭錦珠

            詹偉新  
上  一  人
訴訟代理人  郭世昌律師
上列當事人間請求給付工資等事件，上訴人對於中華民國109年6
月2日臺灣新北地方法院109年度勞訴字第11號第一審判決提起一
部上訴，本院於109年11月10日言詞辯論終結，判決如下：
    主      文
一、原判決（除確定部分外）關於㈠命上訴人給付被上訴人甲○○○
    超過新臺幣貳拾萬陸仟伍佰肆拾元，及自民國一百零九年一
    月三十一日起算法定遲延利息部分、㈡命上訴人給付被上訴
    人乙○○超過新臺幣貳拾陸萬肆仟肆佰參拾陸元，及自民國一
    百零九年一月三十一日起算法定遲延利息部分、㈢上開㈠、㈡
    部分假執行之宣告，暨該訴訟費用負擔之裁判，均廢棄。
二、上開廢棄部分，被上訴人在第一審之訴及假執行之聲請均駁
    回。　
三、其餘上訴駁回。
四、廢棄部分之第一審訴訟費用由被上訴人負擔；第二審訴訟費
    用由上訴人負擔百分之九十六；餘由被上訴人負擔。
    事實及理由
一、被上訴人主張：被上訴人甲○○○、乙○○（下分稱姓名，並合
    稱被上訴人）分別自民國93年9月20日、94年4月28日起受僱
    於上訴人擔任操作員、剪床操作員，日薪依序為新臺幣（下
    同）950元、1250元，每月均有津貼2000元、全勤3000元，
    甲○○○每月另有勞退津貼1530元，乙○○每月另有眷屬津貼200
    0元、職工津貼2000元，並於次月5日發放薪資。伊等於任職
    期間，每年僅有特別休假7日，且上訴人分別自107年1月、1
    07年7月起，短付乙○○、甲○○○津貼，更未給付108年8、9月
    薪資，伊等乃於108年10月14日依勞動基準法（下稱勞基法
    ）第14條第1項第5款規定終止勞動契約。爰依兩造間勞動契
    約、勞基法第38條、第17條及勞工退休金條例（下稱勞退條
    例）第12條第1項規定，求為命上訴人給付甲○○○21萬4862元
    、乙○○27萬3318元，及均自起訴狀繕本送達翌日起加付法定
    遲延利息之判決（被上訴人上開請求之項目及金額，如附表
    一所示；上訴人就原審命其提繳3萬3326元至乙○○之勞工退
    休金專戶部分，被上訴人就原審駁回其餘請求部分，均未據
    聲明不服，非本院審理範圍）。
二、上訴人則以：兩造係合意終止勞動契約，被上訴人不得請求
    資遣費。又伊並未短付津貼、特別休假未休工資，且已給付
    108年8、9月薪資完畢等語，資為置辯。
三、原審命上訴人給付甲○○○21萬4862元、乙○○27萬3318元各本
    息，及提撥3萬3326元至乙○○之勞工退休金專戶，駁回被上
    訴人其餘之請求。上訴人提起一部上訴，其聲明：㈠原判決
    關於命上訴人給付甲○○○21萬4862元本息、乙○○27萬3318元
    本息部分，及該部分假執行之宣告均廢棄。㈡上開廢棄部分
    ，被上訴人在第一審之訴及假執行之聲請均駁回。被上訴人
    均答辯聲明：上訴駁回。
四、下列事項為兩造所不爭執，應可信為真實：　　
　㈠甲○○○、乙○○分別自93年9月20日、94年4月28日起受僱於上訴
    人擔任操作員、剪床操作員，日薪依序為950元、1250元，
    每月均有津貼2000元、全勤3000元，甲○○○每月另有勞退津
    貼1530元，乙○○每月另有眷屬津貼2000元、職工津貼2000元
    ，並於次月5日發放薪資。有被上訴人105年1月、106年1至1
    2月薪資單為證（見原審調字卷第29、41至63、33、79至101
    頁）。
　㈡上訴人未於108年9月5日、10月5日給付被上訴人108年8、9月
    之薪資；嗣上訴人已給付被上訴人部分薪資，給付情形如下
    ：
　⒈甲○○○部分：上訴人於108年10月31日、12月2日分別匯款
　　2萬5880元、1萬元，並在109年3月3日，給付現金1萬4611元
    。共給付5萬491元（見本院卷第102至103頁、原審卷第88頁
    ）。
　⒉乙○○部分：上訴人於108年10月31日、12月2日分別匯款
　　2萬5781元、1萬元，並在109年3月3日，給付現金1萬6047元
    。共給付5萬1828元（見本院卷第102至103頁、原審卷第88
    頁）。
五、被上訴人主張：伊等於任職期間，每年僅有7日特別休假，
    且上訴人自107年1月、107年7月起，即分別短付乙○○、甲○○
    ○津貼，復未按時給付108年8、9月薪資，伊等於108年10月1
    4日依勞基法第14條第1項第5款規定終止兩造勞動契約，上
    訴人應給付如附表一所示之短付津貼、積欠薪資、特別休假
    未休工資及資遣費等語，為上訴人否認，並以前揭情詞置辯
    。是本件應審酌者在於：㈠被上訴人於108年10月14日依勞基
    法第14條第1項第5款規定終止勞動契約，有無理由？㈡被上
    訴人請求上訴人給付短付津貼、積欠薪資、特別休假未休工
    資及資遣費，有無理由？爰析述如下。
六、被上訴人於108年10月14日依勞基法第14條第1項第5款規定
    終止勞動契約，為有理由：
　㈠按雇主不依勞動契約給付工作報酬者，勞工得不經預告終止
    契約，勞基法第14條第1項第5款定有明文。其次，雇主不按
    期給付工資者，主管機關得限期令其給付，勞基法第27條固
    有規定，尋其立法理由謂：因工資係勞工及其家屬所賴以維
    持生活，雇主應按時給付之，雇主積欠工資，勞工如須循民
    事訴訟程序要求給付，曠時廢日，緩不濟急，生活迫切所需
    ，將嚴重影響勞工生活，遂明定主管機關得限期令其給付。
    準此，依勞基法第27條立法意旨觀之，主管機關限期令雇主
    給付工資，僅係為使勞工得以維持生活，勞工依勞基法第14
    條第1項第5款規定終止勞動契約，自不以主管機關應先依勞
    基法第27條規定限期令其給付為要件，其理自明。
　㈡被上訴人主張：因上訴人未於108年9月5日、10月5日給付被
    上訴人108年8、9月之薪資，遂於108年10月14日依勞基法第
    14條第1項第5款規定終止兩造勞動契約乙節，有被上訴人提
    出離職證明書為證（見原審調字卷第37、39頁）。觀諸被上
    訴人所提之離職證明書，已敘明渠等係因上訴人「薪資無法
    按時發放」、「8月9月份薪水沒發」為由終止勞動契約，足
    見被上訴人係依勞基法第14條第1項第5款終止勞動契約甚明
    ，上訴人不爭執其並未按時給付被上訴人108年8、9月薪資
    ，則被上訴人以上訴人不依勞動契約給付工作報酬，依上開
    規定終止兩造勞動契約，即為有理。上訴人辯稱：被上訴人
    未依勞基法第27條規定，請求限期給付工資之程序，逕以暫
    欠108年8、9月薪資為由終止勞動契約，於法未合云云，自
    不足取。
　㈢上訴人又辯稱：伊已積極籌湊被上訴人薪資，並分別在108年
    10月31日、12月2日、109年3月3日給付被上訴人薪資（如不
    爭執事項㈡之給付情形），伊無不依勞動契約給付工作報酬
    之情事，被上訴人執意在108年10月14日終止勞動契約，要
    屬自願行為，兩造係合意終止勞動契約云云。惟被上訴人因
    上訴人未按時給付108年8、9月薪資而終止勞動契約，即係
    依勞基法第14條第1項第5款規定終止勞動契約，已如前述，
    當不能因被上訴人主動為終止勞動契約之意思表示，或甲○○
    ○於離職證明書勾選「自願離職」，逕認兩造係合意終止勞
    動契約。至於上訴人於終止勞動契約後籌湊被上訴人薪資部
    分，要屬上訴人履行給付薪資義務，尚不能反認其無不依勞
    動契約給付工作報酬，上訴人上開抗辯，仍無可採。
七、甲○○○、乙○○得請求上訴人給付短付津貼、積欠薪資、特別
    休假未休工資、資遣費合計各20萬6540元、26萬4436元：
　㈠短付津貼部分：
　⒈按工資由勞雇雙方議定之；勞工與雇主間關於工資之爭執，
    經證明勞工本於勞動關係自雇主所受領之給付，推定為勞工
    因工作而獲得之報酬；勞基法第21條第1項前段、勞動事件
    法第37條分別定有明文。次按意思表示有明示及默示之分，
    而默示之意思表示與單純之沈默有別，單純之沈默除經法律
    明定視為已有某種意思表示外，不得即認係表示行為（參照
    最高法院102年度台上字第682號裁判意旨）。準此，勞動契
    約中如變更工資之給付，自應由勞雇雙方意思表示合致議定
    之，尚難僅因勞工保持沉默未即表示異議，逕認其默示同意
    ，合先敘明。
　⒉被上訴人主張：伊等每月得領取津貼2000元，乙○○另得領得
    眷屬津貼2000元、職工津貼2000元，惟上訴人自107年1月起
    即未給付乙○○職工津貼，107年7月、108年1月起即短付甲○○
    ○津貼、短付乙○○津貼及眷屬津貼等語。上訴人雖不爭執其
    自107年1月起，即陸續未給付或短付上開津貼，惟辯稱：津
    貼及眷屬津貼係補貼被上訴人交通費用，之前是伊不計較，
    遂不論被上訴人每月工作日數如何，均全月2000元計算給付
    ，嗣後改依被上訴人每月實際工作日數按比例計算；另因乙
    ○○無法勝任工作，只能作為一般支援現場人員，並未全權負
    責機台，遂未給付職工津貼云云。觀諸被上訴人105年1月、
    106年1至12月薪資單內容（見原審調字卷第29、41至63、33
    、79至101頁），不論每月實際工作日數，甲○○○每月均領取
    津貼2000元，乙○○每月領取津貼、眷屬津貼、職工津貼各20
    00元，且為上訴人不爭執，依勞動事件法第37條規定，自得
    推定被上訴人上開按月領取之津貼及數額，為因工作所獲得
    之報酬。被上訴人既否認其同意上訴人變更津貼給付方式，
    上訴人復未舉證兩造間勞動契約原即約定上開津貼應按每月
    實際工作日數比例發放，或職工津貼限於全權負責機台人員
    始得領取，自難以被上訴人單純之沉默即認其同意變更減少
    津貼，上訴人上開所辯，自不足取。
　⒊被上訴人主張：上訴人短付甲○○○107年7月、108年1至3、5至
    7月津貼各133元、533元、1133元、733元、600元、733元、
    567元，共4432元；上訴人未給付乙○○107年1、2、4至12月
    ，108年1、2、7月之職工津貼共2萬8000元（即：2000元×14
    月＝2萬8000元），短付108年1月津貼、眷屬津貼934元、108
    年2月津貼2266元、108年7月津貼2666元，共3萬3866元等語
    ，核與被上訴人提出上訴人不爭執其真正之薪資單相符（見
    原審調字卷第65至77、109至119頁），且上訴人於其自行製
    作之薪資明細表，亦載明107年1月起不發放乙○○之職工津貼
    等語（見原審卷第169頁），是被上訴人依兩造勞動契約約
    定，請求上訴人給付甲○○○短付津貼共4432元、乙○○短付津
    貼共3萬3866元，為有理由，應予准許。
　㈡積欠薪資部分：
　⒈按工資應全額直接給付勞工；報酬應依約定之期限給付之。
    勞基法第22條第2項前段、民法第486條前段分別定有明文。
    又依勞基法終止勞動契約時，雇主應即結清工資給付勞工，
    勞基法施行細則第9條定有明文。
　⒉被上訴人主張：甲○○○108年8、9月工作日數分別為21、14日
    ，乙○○108年8、9月工作日數分別為16、13日等語，為上訴
    人不爭執，且有上訴人提出、被上訴人不爭執形式上真正之
    薪資單為證（見原審卷第135至137、141至143頁），是此部
    分事實，堪以認定。其次，依上訴人提出、被上訴人不爭執
    形式上真正之薪資單所示（見原審卷第139、145頁），甲○○
    ○、乙○○108年10月之工作日數分別為5、4日，被上訴人復未
    舉證甲○○○、乙○○108年10月之工作日數分別為渠等主張之7
    、6日，應認甲○○○、乙○○108年10月之工作日數分別為5、4
    日。
　⒊依被上訴人上開108年8至10月之工作日數，以甲○○○每日薪資
    950元、每月得領津貼2000元、全勤3000元、勞退1530元計
    算，乙○○每日薪資1250元、每月得領津貼2000元、全勤3000
    元、眷屬津貼2000元、職工津貼2000元計算（見不爭執事項
    ㈠），上訴人應給付甲○○○薪資共5萬2654元、乙○○薪資共6萬
    1960元（計算式見附表二），扣除上訴人已給付甲○○○、乙○
    ○薪資各5萬491元、5萬1828元（見不爭執事項㈡），則甲○○○
    、乙○○分別請求上訴人給付薪資各2163元、1萬132元，為有
    理由，被上訴人逾上開範圍之請求，為無理由，不應准許。
　㈢特別休假未休工資部分：
　⒈按勞工在同一雇主或事業單位，繼續工作滿一定期間者，每
    年應依規定，給予特別休假，106年1月1日修正施行前之勞
    基法第38條、修正施行後之勞基法第38條第1項定有明文。
    勞工之特別休假，因年度終結或契約終止而未休之日數，雇
    主應發給工資，106年6月16日修正施行前之勞基法施行細則
    第24條第3款、修正施行後之勞基法第38條第4項亦著有規定
    。
　⒉被上訴人主張：伊等於任職期間，每年僅有特別休假7日乙節
    ，為上訴人不爭執（見本院卷第49頁），是此部分事實堪以
    認定。甲○○○、乙○○分別自93年9月20日、94年4月28日起即
    受僱於上訴人（見不爭執事項㈠），迄至103年9月20日、103
    年4月28日止，均已任職滿5年以上，依修正施行前之勞基法
    第38條第3、4款規定，上訴人本應每年給予被上訴人14日以
    上之特別休假，惟上訴人按年僅給予被上訴人每年特別休假
    7日，被上訴人依上開規定請求上訴人給付超逾7日之特別休
    假工資，即屬有據。上訴人雖辯稱：兩造約定每年特別休假
    為7日云云，此經被上訴人否認，且上訴人此部分所辯，違
    反勞基法第38條規定，並不可採。
　⒊被上訴人主張：甲○○○103年9月20日起至108年9月20日止，每
    年度之特別休假日數各為15、16、17、18、20日，共86日；
    乙○○103年4月28日起至108年4月28日止，每年度之特別休假
    日數各為14、15、16、17、19日，共81日；扣除上訴人各給
    予特別休假共35日後，上訴人應補償甲○○○、乙○○特別休假5
    1日、46日之工資等語（見原審調字卷第19頁）。被上訴人
    上開主張之日數，核與修正前、後之勞基法第38條、第38條
    第1項規定之特別休假日數相符，甲○○○、乙○○依每日薪資95
    0元、1250元計算，請求上訴人給付特別休假工資各4萬8450
    元、5萬7500元，為有理由，應予准許。
　⒋按利息、紅利、租金、贍養費、退職金及其他一年或不及一
    年之定期給付債權，其各期給付請求權，因5年間不行使而
    消滅；消滅時效，自請求權可行使時起算；民法第126條、
    第128條前段分別定有明文。所謂一年或不及一年之定期給
    付債權，係指基於一定法律關係，因每次一年以下期間之經
    過順次發生之債權而言。查，被上訴人基於兩造勞動契約關
    係，請求上訴人給付上開期間之特別休假未休工資，佐以前
    述雇主即上訴人應於年度終結給付特別休假未休工資之規定
    ，可見特別休假未休工資性質上屬一年或不及一年之定期給
    付債權，其請求權時效為5年。又被上訴人請求上訴人給付1
    03年起算之特別休假未休工資，得請求之日乃分別該年度終
    結即104年9月20日、104年4月28日起，迄至被上訴人109年1
    月3日提起本件訴訟（見原審調字卷第9頁），未逾5年之消
    滅時效。上訴人辯稱：被上訴人特別休假未休工資之請求權
    ，已逾2年不行使而消滅云云（見本院卷第94頁），要無可
    取。
　㈣資遣費部分：　
　⒈按雇主不依勞動契約給付工作報酬者，勞工得不經預告終止
    契約；第17條規定於本條終止契約準用之；勞基法第14條第
    1項第6款、第4項分別定有明文。其次，勞工適用勞工退休
    金條例之退休金制度者，適用該條例後之工作年資，於勞動
    契約依勞基法第14條規定終止時，其資遣費由雇主按其工作
    年資，每滿一年發給二分之一個月之平均工資，未滿一年者
    ，以比例計給；最高以發給六個月平均工資為限，不適用勞
    基法第17條之規定；勞退條例第12條第1項亦有規定。又依
    勞基法第2條第4款規定，平均工資，係指計算事由發生之當
    日前六個月內所得工資總額除以該期間之總日數所得之金額
    。
　⒉被上訴人依勞基法第14條第1項第5款規定終止系爭契約，既
    為合法，已如前述，又計算至108年10月14日止之年資，甲○
    ○○、乙○○之資遣費依序為15萬1495元、16萬2938元（計算式
    見附表三），則被上訴人依勞退條例第12條第1項，請求上
    訴人如數給付，即屬有據，逾此範圍之請求，為無理由，應
    予駁回。
八、按給付無確定期限者，債務人於債權人得請求給付時，經其
    催告而未為給付，自受催告時起，負遲延責任。其經債權人
    起訴而送達訴狀，與催告有同一之效力；遲延之債務，以支
    付金錢為標的者，債權人得請求依法定利率計算之遲延利息
    ；應付利息之債務，其利率未經約定，亦無法律可據者，週
    年利率為百分之五，民法第229條第2項、第233條第1項前段
    、第203條定有明文。被上訴人請求上訴人給付前揭項目金
    額有理由部分，係屬不確定期限之債權，且以支付金錢為標
    的，則被上訴人主張上訴人應自起訴狀繕本送達翌日即109
    年1月31日起（見原審卷第25頁）計付法定遲延利息，亦屬
    有據。
九、從而，被上訴人依兩造間勞動契約、勞基法第38條、第17條
    及勞退條例第12條第1項規定，請求上訴人分別給付甲○○○、
    乙○○各20萬6540元、26萬4436元，及自109年1月31日起至清
    償日止，按週年利率5％計算之利息，為有理由，應予准許，
    逾此部分之請求，為無理由，不應准許。原審（除確定部分
    外）就超過上開應予准許部分，為上訴人敗訴之判決，自有
    未洽，上訴意旨指摘原判決此部分不當，求予廢棄改判，為
    有理由，爰由本院廢棄改判如主文第2項所示。至於上開應
    准許部分，原審為上訴人敗訴之判決，並分別為准、免假執
    行之宣告，核無違誤。上訴人指摘原判決該部分不當，求予
    廢棄改判，為無理由，應駁回其上訴。並依民事訴訟法第79
    條、第85條第1項前段規定，為訴訟費用負擔之判決。
十、末本件事證已臻明確，兩造其餘之攻擊或防禦方法及所用之
    證據，經本院斟酌後，認為均不足以影響本判決之結果，爰
    不逐一論列，附此敘明。
十一、據上論結，本件上訴為一部有理由、一部無理由，爰判決
      如主文。 　　　　
中　　華　　民　　國　　109 　年　　11　　月　　24　　日
                  勞動法庭
                      審判長法  官  胡宏文
                            法  官  陳筱蓉
                            法  官  陳心婷
　　　　　　　　　　　　　　
正本係照原本作成。
不得上訴。
中　　華　　民　　國　　109 　年　　11　　月　　24　　日

 　　　　　　　　　　　　 　書記官  黃麒倫
　　　　　　　　　　　　　　　　　　　　　　　　  　　　
附表一：被上訴人請求之項目及金額
編號 項目 甲○○○ 乙○○ 1 短付津貼 4432元 3萬3866元 2 積欠薪資 4116元 1萬2721元 3 特休未休工資 4萬8450元 5萬7500元 4 資遣費 15萬7864元 16萬9231元 合計  21萬4862元 27萬3318元 

附表二：上訴人應給付被上訴人積欠薪資之計算式
一、甲○○○部分：
　㈠108年8月，工作21日：
　　950元×21日＋津貼2000元＋全勤3000元＋勞退1530元＝2萬6480
    元。
　㈡108年9月，工作14日：　
　　950元×14日＋津貼2000元＋全勤3000元＋勞退1530元＝1萬9830
    元。
　㈢108年10月，工作5日：
　　950元×5日＋津貼2000元×14/31＋勞退1530元×14/31＝6344元（
    元以下四捨五入，下同）。
　㈣108年8至10月之薪資共5萬2654元。　
二、乙○○部分：
　㈠108年8月，工作16日：
　　1250元×16日＋津貼2000元＋全勤3000元＋眷屬津貼2000元＋職
    工津貼2000元＝2萬9000元。
　㈡108年9月，工作13日：　
　　1250元×13日＋津貼2000元＋全勤3000元＋眷屬津貼2000元＋職
    工津貼2000元＝2萬5250元。
　㈢108年10月，工作4日：
　　1250元×4日＋（津貼2000元＋眷屬津貼2000元＋職工津貼2000
    元）×14/31＝7710元。
　㈣108年8至10月之薪資共6萬1960元。
三、說明：
　㈠被上訴人未請求108年10月之全勤獎金（見原審調字卷第11、
    13頁）。
　㈡被上訴人於108年10月14日終止勞動契約，以當月日數共31日
    計算，應以14/31之比例計算上訴人應給付之各項津貼、勞
    退費用。被上訴人以14/30比例計算，尚有未洽，並不可採
    。　　　　　

附表三：上訴人應給付被上訴人資遣費之計算式
一、甲○○○部分：
　㈠甲○○○自108年10月14日離職日起算（該日不計入），往前回
    溯6個月止（即108年4月15日至108年10月14日、共183日）
    ，其離職當月、前第1、2、3、4、5、6月份之薪資（甲○○○
    陳明此部分薪資不含每月領得之勞退1530元，見原審卷第11
    1頁），分別為5653元、1萬8300元、2萬4950元（參前述附
    表二）、2萬5425元、2萬4000元、2萬6850元（見原審卷第5
    5至59頁）、1萬13元（詳如後述）。依此計算結果，一個月
    平均工資為2萬2170元【即：（5653元＋1萬8300元＋2萬4950
    元＋2萬5425元＋2萬4000元＋2萬6850元＋1萬13元）÷183日=739
    元；739元×30日＝2萬2170元】。
　㈡甲○○○主張108年4月薪資為2萬305元（見原審卷第111頁），
    有甲○○○提出被上訴人不爭執真正之薪資單為證（見原審卷
    第53、86頁），扣除領取之勞退津貼1530元並依比例計算結
    果，108年4月15至30日薪資為1萬13元【即：（2萬305元－15
    30元）×16/30＝1萬13元】。
　㈢甲○○○之每月平均工資2萬2170元，其自93年9月20日開始任職
    於上訴人公司至108年10月14日離職日止，於94年7月1日勞
    工退休金條例實施前之舊制資遣年資為10個月（未滿1個月
    者以1個月計），依勞基法第17條第1項第2款規定，給付5/6
    個月平均工資。自94年7月1日勞退新制施行日起之資遣年資
    為14年3個月又13天，依勞退條例第12條第1項規定，最高發
    給6個月平均工資。甲○○○得請求上訴人給付之資遣費為15萬
    1495元【即：2萬2170元×（6+5/6）＝15萬1495元】。
二、乙○○部分：
　㈠乙○○自108年10月14日離職日起算（該日不計入），往前回溯
    6個月止（即108年4月15日至108年10月14日、共183日），
    其離職當月、前第1、2、3、4、5、6月份之薪資，分別為77
    10元、2萬5250元、2萬9000元（參前述附表二）、3萬3875
    元、2萬7400元、2萬3384元、1萬2471元（此據乙○○陳明在
    卷，見原審卷第133頁，較上訴人提出薪資計算表記載之工
    作日數、加計每月津貼後為低，應為可採；108年4月15至30
    日薪資為：2萬3384元×16/30＝1萬2471元，元以下四捨五入
    ）。依此計算結果，一個月平均工資為2萬6070元【即：（7
    710元＋2萬5250元＋2萬9000元＋3萬3875元＋2萬7400元＋2萬338
    4元＋1萬2471元）÷183日=869元；869元×30日：2萬6070元】
    。
　㈡乙○○之每月平均工資為2萬6070元，其自94年4月28日開始任
    職於上訴人公司至108年10月14日離職日止，於94年7月1日
    勞工退休金條例實施前之舊制資遣年資為3個月（未滿1個月
    者以1個月計），依勞基法第17條第1項第2款規定，給付1/4
    個月平均工資。自94年7月1日勞退新制施行日起之資遣年資
    為14年3個月又13天，依勞退條例第12條第1項規定，最高發
    給6個月平均工資。乙○○得請求上訴人給付之資遣費為16萬2
    938元【即：2萬6070元×（6+1/4）＝16萬2938元】。


一、原判決（除確定部分外）關於㈠命上訴人給付被上訴人甲○○○
    超過新臺幣貳拾萬陸仟伍佰肆拾元，及自民國一百零九年一
    月三十一日起算法定遲延利息部分、㈡命上訴人給付被上訴
    人乙○○超過新臺幣貳拾陸萬肆仟肆佰參拾陸元，及自民國一
    百零九年一月三十一日起算法定遲延利息部分、㈢上開㈠、㈡
    部分假執行之宣告，暨該訴訟費用負擔之裁判，均廢棄。
二、上開廢棄部分，被上訴人在第一審之訴及假執行之聲請均駁
    回。　
三、其餘上訴駁回。
四、廢棄部分之第一審訴訟費用由被上訴人負擔；第二審訴訟費
    用由上訴人負擔百分之九十六；餘由被上訴人負擔。
    事實及理由
一、被上訴人主張：被上訴人甲○○○、乙○○（下分稱姓名，並合
    稱被上訴人）分別自民國93年9月20日、94年4月28日起受僱
    於上訴人擔任操作員、剪床操作員，日薪依序為新臺幣（下
    同）950元、1250元，每月均有津貼2000元、全勤3000元，
    甲○○○每月另有勞退津貼1530元，乙○○每月另有眷屬津貼200
    0元、職工津貼2000元，並於次月5日發放薪資。伊等於任職
    期間，每年僅有特別休假7日，且上訴人分別自107年1月、1
    07年7月起，短付乙○○、甲○○○津貼，更未給付108年8、9月
    薪資，伊等乃於108年10月14日依勞動基準法（下稱勞基法
    ）第14條第1項第5款規定終止勞動契約。爰依兩造間勞動契
    約、勞基法第38條、第17條及勞工退休金條例（下稱勞退條
    例）第12條第1項規定，求為命上訴人給付甲○○○21萬4862元
    、乙○○27萬3318元，及均自起訴狀繕本送達翌日起加付法定
    遲延利息之判決（被上訴人上開請求之項目及金額，如附表
    一所示；上訴人就原審命其提繳3萬3326元至乙○○之勞工退
    休金專戶部分，被上訴人就原審駁回其餘請求部分，均未據
    聲明不服，非本院審理範圍）。
二、上訴人則以：兩造係合意終止勞動契約，被上訴人不得請求
    資遣費。又伊並未短付津貼、特別休假未休工資，且已給付
    108年8、9月薪資完畢等語，資為置辯。
三、原審命上訴人給付甲○○○21萬4862元、乙○○27萬3318元各本
    息，及提撥3萬3326元至乙○○之勞工退休金專戶，駁回被上
    訴人其餘之請求。上訴人提起一部上訴，其聲明：㈠原判決
    關於命上訴人給付甲○○○21萬4862元本息、乙○○27萬3318元
    本息部分，及該部分假執行之宣告均廢棄。㈡上開廢棄部分
    ，被上訴人在第一審之訴及假執行之聲請均駁回。被上訴人
    均答辯聲明：上訴駁回。
四、下列事項為兩造所不爭執，應可信為真實：　　
　㈠甲○○○、乙○○分別自93年9月20日、94年4月28日起受僱於上訴
    人擔任操作員、剪床操作員，日薪依序為950元、1250元，
    每月均有津貼2000元、全勤3000元，甲○○○每月另有勞退津
    貼1530元，乙○○每月另有眷屬津貼2000元、職工津貼2000元
    ，並於次月5日發放薪資。有被上訴人105年1月、106年1至1
    2月薪資單為證（見原審調字卷第29、41至63、33、79至101
    頁）。
　㈡上訴人未於108年9月5日、10月5日給付被上訴人108年8、9月
    之薪資；嗣上訴人已給付被上訴人部分薪資，給付情形如下
    ：
　⒈甲○○○部分：上訴人於108年10月31日、12月2日分別匯款
　　2萬5880元、1萬元，並在109年3月3日，給付現金1萬4611元
    。共給付5萬491元（見本院卷第102至103頁、原審卷第88頁
    ）。
　⒉乙○○部分：上訴人於108年10月31日、12月2日分別匯款
　　2萬5781元、1萬元，並在109年3月3日，給付現金1萬6047元
    。共給付5萬1828元（見本院卷第102至103頁、原審卷第88
    頁）。
五、被上訴人主張：伊等於任職期間，每年僅有7日特別休假，
    且上訴人自107年1月、107年7月起，即分別短付乙○○、甲○○
    ○津貼，復未按時給付108年8、9月薪資，伊等於108年10月1
    4日依勞基法第14條第1項第5款規定終止兩造勞動契約，上
    訴人應給付如附表一所示之短付津貼、積欠薪資、特別休假
    未休工資及資遣費等語，為上訴人否認，並以前揭情詞置辯
    。是本件應審酌者在於：㈠被上訴人於108年10月14日依勞基
    法第14條第1項第5款規定終止勞動契約，有無理由？㈡被上
    訴人請求上訴人給付短付津貼、積欠薪資、特別休假未休工
    資及資遣費，有無理由？爰析述如下。
六、被上訴人於108年10月14日依勞基法第14條第1項第5款規定
    終止勞動契約，為有理由：
　㈠按雇主不依勞動契約給付工作報酬者，勞工得不經預告終止
    契約，勞基法第14條第1項第5款定有明文。其次，雇主不按
    期給付工資者，主管機關得限期令其給付，勞基法第27條固
    有規定，尋其立法理由謂：因工資係勞工及其家屬所賴以維
    持生活，雇主應按時給付之，雇主積欠工資，勞工如須循民
    事訴訟程序要求給付，曠時廢日，緩不濟急，生活迫切所需
    ，將嚴重影響勞工生活，遂明定主管機關得限期令其給付。
    準此，依勞基法第27條立法意旨觀之，主管機關限期令雇主
    給付工資，僅係為使勞工得以維持生活，勞工依勞基法第14
    條第1項第5款規定終止勞動契約，自不以主管機關應先依勞
    基法第27條規定限期令其給付為要件，其理自明。
　㈡被上訴人主張：因上訴人未於108年9月5日、10月5日給付被
    上訴人108年8、9月之薪資，遂於108年10月14日依勞基法第
    14條第1項第5款規定終止兩造勞動契約乙節，有被上訴人提
    出離職證明書為證（見原審調字卷第37、39頁）。觀諸被上
    訴人所提之離職證明書，已敘明渠等係因上訴人「薪資無法
    按時發放」、「8月9月份薪水沒發」為由終止勞動契約，足
    見被上訴人係依勞基法第14條第1項第5款終止勞動契約甚明
    ，上訴人不爭執其並未按時給付被上訴人108年8、9月薪資
    ，則被上訴人以上訴人不依勞動契約給付工作報酬，依上開
    規定終止兩造勞動契約，即為有理。上訴人辯稱：被上訴人
    未依勞基法第27條規定，請求限期給付工資之程序，逕以暫
    欠108年8、9月薪資為由終止勞動契約，於法未合云云，自
    不足取。
　㈢上訴人又辯稱：伊已積極籌湊被上訴人薪資，並分別在108年
    10月31日、12月2日、109年3月3日給付被上訴人薪資（如不
    爭執事項㈡之給付情形），伊無不依勞動契約給付工作報酬
    之情事，被上訴人執意在108年10月14日終止勞動契約，要
    屬自願行為，兩造係合意終止勞動契約云云。惟被上訴人因
    上訴人未按時給付108年8、9月薪資而終止勞動契約，即係
    依勞基法第14條第1項第5款規定終止勞動契約，已如前述，
    當不能因被上訴人主動為終止勞動契約之意思表示，或甲○○
    ○於離職證明書勾選「自願離職」，逕認兩造係合意終止勞
    動契約。至於上訴人於終止勞動契約後籌湊被上訴人薪資部
    分，要屬上訴人履行給付薪資義務，尚不能反認其無不依勞
    動契約給付工作報酬，上訴人上開抗辯，仍無可採。
七、甲○○○、乙○○得請求上訴人給付短付津貼、積欠薪資、特別
    休假未休工資、資遣費合計各20萬6540元、26萬4436元：
　㈠短付津貼部分：
　⒈按工資由勞雇雙方議定之；勞工與雇主間關於工資之爭執，
    經證明勞工本於勞動關係自雇主所受領之給付，推定為勞工
    因工作而獲得之報酬；勞基法第21條第1項前段、勞動事件
    法第37條分別定有明文。次按意思表示有明示及默示之分，
    而默示之意思表示與單純之沈默有別，單純之沈默除經法律
    明定視為已有某種意思表示外，不得即認係表示行為（參照
    最高法院102年度台上字第682號裁判意旨）。準此，勞動契
    約中如變更工資之給付，自應由勞雇雙方意思表示合致議定
    之，尚難僅因勞工保持沉默未即表示異議，逕認其默示同意
    ，合先敘明。
　⒉被上訴人主張：伊等每月得領取津貼2000元，乙○○另得領得
    眷屬津貼2000元、職工津貼2000元，惟上訴人自107年1月起
    即未給付乙○○職工津貼，107年7月、108年1月起即短付甲○○
    ○津貼、短付乙○○津貼及眷屬津貼等語。上訴人雖不爭執其
    自107年1月起，即陸續未給付或短付上開津貼，惟辯稱：津
    貼及眷屬津貼係補貼被上訴人交通費用，之前是伊不計較，
    遂不論被上訴人每月工作日數如何，均全月2000元計算給付
    ，嗣後改依被上訴人每月實際工作日數按比例計算；另因乙
    ○○無法勝任工作，只能作為一般支援現場人員，並未全權負
    責機台，遂未給付職工津貼云云。觀諸被上訴人105年1月、
    106年1至12月薪資單內容（見原審調字卷第29、41至63、33
    、79至101頁），不論每月實際工作日數，甲○○○每月均領取
    津貼2000元，乙○○每月領取津貼、眷屬津貼、職工津貼各20
    00元，且為上訴人不爭執，依勞動事件法第37條規定，自得
    推定被上訴人上開按月領取之津貼及數額，為因工作所獲得
    之報酬。被上訴人既否認其同意上訴人變更津貼給付方式，
    上訴人復未舉證兩造間勞動契約原即約定上開津貼應按每月
    實際工作日數比例發放，或職工津貼限於全權負責機台人員
    始得領取，自難以被上訴人單純之沉默即認其同意變更減少
    津貼，上訴人上開所辯，自不足取。
　⒊被上訴人主張：上訴人短付甲○○○107年7月、108年1至3、5至
    7月津貼各133元、533元、1133元、733元、600元、733元、
    567元，共4432元；上訴人未給付乙○○107年1、2、4至12月
    ，108年1、2、7月之職工津貼共2萬8000元（即：2000元×14
    月＝2萬8000元），短付108年1月津貼、眷屬津貼934元、108
    年2月津貼2266元、108年7月津貼2666元，共3萬3866元等語
    ，核與被上訴人提出上訴人不爭執其真正之薪資單相符（見
    原審調字卷第65至77、109至119頁），且上訴人於其自行製
    作之薪資明細表，亦載明107年1月起不發放乙○○之職工津貼
    等語（見原審卷第169頁），是被上訴人依兩造勞動契約約
    定，請求上訴人給付甲○○○短付津貼共4432元、乙○○短付津
    貼共3萬3866元，為有理由，應予准許。
　㈡積欠薪資部分：
　⒈按工資應全額直接給付勞工；報酬應依約定之期限給付之。
    勞基法第22條第2項前段、民法第486條前段分別定有明文。
    又依勞基法終止勞動契約時，雇主應即結清工資給付勞工，
    勞基法施行細則第9條定有明文。
　⒉被上訴人主張：甲○○○108年8、9月工作日數分別為21、14日
    ，乙○○108年8、9月工作日數分別為16、13日等語，為上訴
    人不爭執，且有上訴人提出、被上訴人不爭執形式上真正之
    薪資單為證（見原審卷第135至137、141至143頁），是此部
    分事實，堪以認定。其次，依上訴人提出、被上訴人不爭執
    形式上真正之薪資單所示（見原審卷第139、145頁），甲○○
    ○、乙○○108年10月之工作日數分別為5、4日，被上訴人復未
    舉證甲○○○、乙○○108年10月之工作日數分別為渠等主張之7
    、6日，應認甲○○○、乙○○108年10月之工作日數分別為5、4
    日。
　⒊依被上訴人上開108年8至10月之工作日數，以甲○○○每日薪資
    950元、每月得領津貼2000元、全勤3000元、勞退1530元計
    算，乙○○每日薪資1250元、每月得領津貼2000元、全勤3000
    元、眷屬津貼2000元、職工津貼2000元計算（見不爭執事項
    ㈠），上訴人應給付甲○○○薪資共5萬2654元、乙○○薪資共6萬
    1960元（計算式見附表二），扣除上訴人已給付甲○○○、乙○
    ○薪資各5萬491元、5萬1828元（見不爭執事項㈡），則甲○○○
    、乙○○分別請求上訴人給付薪資各2163元、1萬132元，為有
    理由，被上訴人逾上開範圍之請求，為無理由，不應准許。
　㈢特別休假未休工資部分：
　⒈按勞工在同一雇主或事業單位，繼續工作滿一定期間者，每
    年應依規定，給予特別休假，106年1月1日修正施行前之勞
    基法第38條、修正施行後之勞基法第38條第1項定有明文。
    勞工之特別休假，因年度終結或契約終止而未休之日數，雇
    主應發給工資，106年6月16日修正施行前之勞基法施行細則
    第24條第3款、修正施行後之勞基法第38條第4項亦著有規定
    。
　⒉被上訴人主張：伊等於任職期間，每年僅有特別休假7日乙節
    ，為上訴人不爭執（見本院卷第49頁），是此部分事實堪以
    認定。甲○○○、乙○○分別自93年9月20日、94年4月28日起即
    受僱於上訴人（見不爭執事項㈠），迄至103年9月20日、103
    年4月28日止，均已任職滿5年以上，依修正施行前之勞基法
    第38條第3、4款規定，上訴人本應每年給予被上訴人14日以
    上之特別休假，惟上訴人按年僅給予被上訴人每年特別休假
    7日，被上訴人依上開規定請求上訴人給付超逾7日之特別休
    假工資，即屬有據。上訴人雖辯稱：兩造約定每年特別休假
    為7日云云，此經被上訴人否認，且上訴人此部分所辯，違
    反勞基法第38條規定，並不可採。
　⒊被上訴人主張：甲○○○103年9月20日起至108年9月20日止，每
    年度之特別休假日數各為15、16、17、18、20日，共86日；
    乙○○103年4月28日起至108年4月28日止，每年度之特別休假
    日數各為14、15、16、17、19日，共81日；扣除上訴人各給
    予特別休假共35日後，上訴人應補償甲○○○、乙○○特別休假5
    1日、46日之工資等語（見原審調字卷第19頁）。被上訴人
    上開主張之日數，核與修正前、後之勞基法第38條、第38條
    第1項規定之特別休假日數相符，甲○○○、乙○○依每日薪資95
    0元、1250元計算，請求上訴人給付特別休假工資各4萬8450
    元、5萬7500元，為有理由，應予准許。
　⒋按利息、紅利、租金、贍養費、退職金及其他一年或不及一
    年之定期給付債權，其各期給付請求權，因5年間不行使而
    消滅；消滅時效，自請求權可行使時起算；民法第126條、
    第128條前段分別定有明文。所謂一年或不及一年之定期給
    付債權，係指基於一定法律關係，因每次一年以下期間之經
    過順次發生之債權而言。查，被上訴人基於兩造勞動契約關
    係，請求上訴人給付上開期間之特別休假未休工資，佐以前
    述雇主即上訴人應於年度終結給付特別休假未休工資之規定
    ，可見特別休假未休工資性質上屬一年或不及一年之定期給
    付債權，其請求權時效為5年。又被上訴人請求上訴人給付1
    03年起算之特別休假未休工資，得請求之日乃分別該年度終
    結即104年9月20日、104年4月28日起，迄至被上訴人109年1
    月3日提起本件訴訟（見原審調字卷第9頁），未逾5年之消
    滅時效。上訴人辯稱：被上訴人特別休假未休工資之請求權
    ，已逾2年不行使而消滅云云（見本院卷第94頁），要無可
    取。
　㈣資遣費部分：　
　⒈按雇主不依勞動契約給付工作報酬者，勞工得不經預告終止
    契約；第17條規定於本條終止契約準用之；勞基法第14條第
    1項第6款、第4項分別定有明文。其次，勞工適用勞工退休
    金條例之退休金制度者，適用該條例後之工作年資，於勞動
    契約依勞基法第14條規定終止時，其資遣費由雇主按其工作
    年資，每滿一年發給二分之一個月之平均工資，未滿一年者
    ，以比例計給；最高以發給六個月平均工資為限，不適用勞
    基法第17條之規定；勞退條例第12條第1項亦有規定。又依
    勞基法第2條第4款規定，平均工資，係指計算事由發生之當
    日前六個月內所得工資總額除以該期間之總日數所得之金額
    。
　⒉被上訴人依勞基法第14條第1項第5款規定終止系爭契約，既
    為合法，已如前述，又計算至108年10月14日止之年資，甲○
    ○○、乙○○之資遣費依序為15萬1495元、16萬2938元（計算式
    見附表三），則被上訴人依勞退條例第12條第1項，請求上
    訴人如數給付，即屬有據，逾此範圍之請求，為無理由，應
    予駁回。
八、按給付無確定期限者，債務人於債權人得請求給付時，經其
    催告而未為給付，自受催告時起，負遲延責任。其經債權人
    起訴而送達訴狀，與催告有同一之效力；遲延之債務，以支
    付金錢為標的者，債權人得請求依法定利率計算之遲延利息
    ；應付利息之債務，其利率未經約定，亦無法律可據者，週
    年利率為百分之五，民法第229條第2項、第233條第1項前段
    、第203條定有明文。被上訴人請求上訴人給付前揭項目金
    額有理由部分，係屬不確定期限之債權，且以支付金錢為標
    的，則被上訴人主張上訴人應自起訴狀繕本送達翌日即109
    年1月31日起（見原審卷第25頁）計付法定遲延利息，亦屬
    有據。
九、從而，被上訴人依兩造間勞動契約、勞基法第38條、第17條
    及勞退條例第12條第1項規定，請求上訴人分別給付甲○○○、
    乙○○各20萬6540元、26萬4436元，及自109年1月31日起至清
    償日止，按週年利率5％計算之利息，為有理由，應予准許，
    逾此部分之請求，為無理由，不應准許。原審（除確定部分
    外）就超過上開應予准許部分，為上訴人敗訴之判決，自有
    未洽，上訴意旨指摘原判決此部分不當，求予廢棄改判，為
    有理由，爰由本院廢棄改判如主文第2項所示。至於上開應
    准許部分，原審為上訴人敗訴之判決，並分別為准、免假執
    行之宣告，核無違誤。上訴人指摘原判決該部分不當，求予
    廢棄改判，為無理由，應駁回其上訴。並依民事訴訟法第79
    條、第85條第1項前段規定，為訴訟費用負擔之判決。
十、末本件事證已臻明確，兩造其餘之攻擊或防禦方法及所用之
    證據，經本院斟酌後，認為均不足以影響本判決之結果，爰
    不逐一論列，附此敘明。
十一、據上論結，本件上訴為一部有理由、一部無理由，爰判決
      如主文。 　　　　
中　　華　　民　　國　　109 　年　　11　　月　　24　　日
                  勞動法庭
                      審判長法  官  胡宏文
                            法  官  陳筱蓉
                            法  官  陳心婷
　　　　　　　　　　　　　　
正本係照原本作成。
不得上訴。
中　　華　　民　　國　　109 　年　　11　　月　　24　　日

 　　　　　　　　　　　　 　書記官  黃麒倫
　　　　　　　　　　　　　　　　　　　　　　　　  　　　
附表一：被上訴人請求之項目及金額
編號 項目 甲○○○ 乙○○ 1 短付津貼 4432元 3萬3866元 2 積欠薪資 4116元 1萬2721元 3 特休未休工資 4萬8450元 5萬7500元 4 資遣費 15萬7864元 16萬9231元 合計  21萬4862元 27萬3318元 

附表二：上訴人應給付被上訴人積欠薪資之計算式
一、甲○○○部分：
　㈠108年8月，工作21日：
　　950元×21日＋津貼2000元＋全勤3000元＋勞退1530元＝2萬6480
    元。
　㈡108年9月，工作14日：　
　　950元×14日＋津貼2000元＋全勤3000元＋勞退1530元＝1萬9830
    元。
　㈢108年10月，工作5日：
　　950元×5日＋津貼2000元×14/31＋勞退1530元×14/31＝6344元（
    元以下四捨五入，下同）。
　㈣108年8至10月之薪資共5萬2654元。　
二、乙○○部分：
　㈠108年8月，工作16日：
　　1250元×16日＋津貼2000元＋全勤3000元＋眷屬津貼2000元＋職
    工津貼2000元＝2萬9000元。
　㈡108年9月，工作13日：　
　　1250元×13日＋津貼2000元＋全勤3000元＋眷屬津貼2000元＋職
    工津貼2000元＝2萬5250元。
　㈢108年10月，工作4日：
　　1250元×4日＋（津貼2000元＋眷屬津貼2000元＋職工津貼2000
    元）×14/31＝7710元。
　㈣108年8至10月之薪資共6萬1960元。
三、說明：
　㈠被上訴人未請求108年10月之全勤獎金（見原審調字卷第11、
    13頁）。
　㈡被上訴人於108年10月14日終止勞動契約，以當月日數共31日
    計算，應以14/31之比例計算上訴人應給付之各項津貼、勞
    退費用。被上訴人以14/30比例計算，尚有未洽，並不可採
    。　　　　　

附表三：上訴人應給付被上訴人資遣費之計算式
一、甲○○○部分：
　㈠甲○○○自108年10月14日離職日起算（該日不計入），往前回
    溯6個月止（即108年4月15日至108年10月14日、共183日）
    ，其離職當月、前第1、2、3、4、5、6月份之薪資（甲○○○
    陳明此部分薪資不含每月領得之勞退1530元，見原審卷第11
    1頁），分別為5653元、1萬8300元、2萬4950元（參前述附
    表二）、2萬5425元、2萬4000元、2萬6850元（見原審卷第5
    5至59頁）、1萬13元（詳如後述）。依此計算結果，一個月
    平均工資為2萬2170元【即：（5653元＋1萬8300元＋2萬4950
    元＋2萬5425元＋2萬4000元＋2萬6850元＋1萬13元）÷183日=739
    元；739元×30日＝2萬2170元】。
　㈡甲○○○主張108年4月薪資為2萬305元（見原審卷第111頁），
    有甲○○○提出被上訴人不爭執真正之薪資單為證（見原審卷
    第53、86頁），扣除領取之勞退津貼1530元並依比例計算結
    果，108年4月15至30日薪資為1萬13元【即：（2萬305元－15
    30元）×16/30＝1萬13元】。
　㈢甲○○○之每月平均工資2萬2170元，其自93年9月20日開始任職
    於上訴人公司至108年10月14日離職日止，於94年7月1日勞
    工退休金條例實施前之舊制資遣年資為10個月（未滿1個月
    者以1個月計），依勞基法第17條第1項第2款規定，給付5/6
    個月平均工資。自94年7月1日勞退新制施行日起之資遣年資
    為14年3個月又13天，依勞退條例第12條第1項規定，最高發
    給6個月平均工資。甲○○○得請求上訴人給付之資遣費為15萬
    1495元【即：2萬2170元×（6+5/6）＝15萬1495元】。
二、乙○○部分：
　㈠乙○○自108年10月14日離職日起算（該日不計入），往前回溯
    6個月止（即108年4月15日至108年10月14日、共183日），
    其離職當月、前第1、2、3、4、5、6月份之薪資，分別為77
    10元、2萬5250元、2萬9000元（參前述附表二）、3萬3875
    元、2萬7400元、2萬3384元、1萬2471元（此據乙○○陳明在
    卷，見原審卷第133頁，較上訴人提出薪資計算表記載之工
    作日數、加計每月津貼後為低，應為可採；108年4月15至30
    日薪資為：2萬3384元×16/30＝1萬2471元，元以下四捨五入
    ）。依此計算結果，一個月平均工資為2萬6070元【即：（7
    710元＋2萬5250元＋2萬9000元＋3萬3875元＋2萬7400元＋2萬338
    4元＋1萬2471元）÷183日=869元；869元×30日：2萬6070元】
    。
　㈡乙○○之每月平均工資為2萬6070元，其自94年4月28日開始任
    職於上訴人公司至108年10月14日離職日止，於94年7月1日
    勞工退休金條例實施前之舊制資遣年資為3個月（未滿1個月
    者以1個月計），依勞基法第17條第1項第2款規定，給付1/4
    個月平均工資。自94年7月1日勞退新制施行日起之資遣年資
    為14年3個月又13天，依勞退條例第12條第1項規定，最高發
    給6個月平均工資。乙○○得請求上訴人給付之資遣費為16萬2
    938元【即：2萬6070元×（6+1/4）＝16萬2938元】。